# 未能完成上市的利润分配基础问题

提问人：lyh4eyf 时间：2014-05-27 19:39:03
A集团IPO前引入战略投资者B，增资协议约定：截至A集团上市前，每年应将可分配利润全额分红并挂入应付股利；自工商变更登记之日起，以前全部年度及本次增资形成的全部所有者权益由全体股东按各自的持股比例享有。由于A集团始终未能达到上市条件，战略投资者与其他股东协商退出A集团，相应的股份由A集团控股股东承接，转让价款即为B实际增资金额。B退出需要将A集团的累计可分配利润按比例分红。 问题：此项红利分配应该以什么基础进行分配？母公司可供分配利润还是合并报表可供分配利润？若B退出要求以合并报表可供分配利润进行红利分配是否违法相关法规？

回答人：chenyiwei
这是交易各方之间对合同条款的理解问题，请双方之间就此问题进行协商并达成一致，财务据此进行处理。但应注意：分配的股利金额不能超出A公司个别报表层面的未分配利润。